臺灣臺南地方法院民事裁定
                                      111年度護字第254號
聲  請  人  臺南市政府社會局   設臺南市○○區○○路0段0                                   號7樓
法定代理人  陳榮枝            




相  對  人  葉Ａ              （姓名年籍住居所詳附件）
法定代理人  陳Ｂ              （姓名年籍住居所詳附件）
上列聲請人聲請延長安置事件，本院裁定如下：
    主  文
准將相對人自民國111年11月17日起至112年2月16日止延長安置
三個月。
聲請程序費用新臺幣壹仟元由相對人負擔。
    理  由
一、本件聲請意旨略以：本案相對人因於民國107年8月15日起由
    聲請人緊急安置，並經鈞院111年度護字第169號裁定延長安
    置在案。陳Ｂ因智能障礙因素，有先天育兒認知不足，加上
    後天教養學習動力薄弱，故所生子女均交由親屬或前夫照顧
    為主。相對人已安置逾3年多，雖陳Ｂ已完成保護令親職教育
    課程，惟陳Ｂ現階段重視伴侶關係、生活享樂及工作上，對
    母職之育兒知能不足，目前雖有提出替代照顧親屬，親職能
    力尚待提升。另相對人之生父雖有心接回相對人照顧，然過
    往未實際有照顧幼兒的經驗，仍須評估相對人生父之親職能
    力，惟兩人對相對人之照顧及監護存有爭議未結束，顯見兩
    人對扶養照顧相對人上仍屬於意見分歧，均向鈞院提出單獨
    監護，且仍由鈞院審理中。爰依兒童及少年福利與權益保障
    法第57條規定，請求鈞院准予延長安置3個月等語。
二、按兒童及少年有下列各款情形之一，非立即給予保護、安置
    或為其他處置，其生命、身體或自由有立即之危險或有危險
    之虞者，直轄市、縣（市）主管機關應予緊急保護、安置或
    為其他必要之處置：㈠兒童及少年未受適當之養育或照顧。㈡
    兒童及少年有立即接受診治之必要，而未就醫。㈢兒童及少
    年遭遺棄、身心虐待、買賣、質押，被強迫或引誘從事不正
    當之行為或工作。㈣兒童及少年遭受其他迫害，非立即安置
    難以有效保護。疑有前項各款情事之一，直轄市、縣（市）
    主管機關應基於兒童及少年最佳利益，經多元評估後加強必
    要之緊急保護、安置或為其他必要之處置。又直轄市、縣（
    市）主管機關依前條規定緊急安置時，應即通報當地地方法
    院及警察機關，並通知兒童及少年之父母、監護人。但其無
    父母、監護人或通知顯有困難時，得不通知之。緊急安置不
    得超過72小時，非72小時以上之安置不足以保護兒童及少年
    者，得聲請法院裁定繼續安置。繼續安置以3個月為限；必
    要時，得聲請法院裁定延長之，每次得聲請延長3個月，兒
    童及少年福利與權益保障法第56條第1、2項、第57條第1、2
    項分別定有明文。
三、經查，聲請人主張之上開事實，業據聲請人提出臺南市政府
    家庭暴力暨性侵害防治中心安置評估報告表，茲據上開處理
    報告表之評估分析可知，相對人之法定代理人難以提供相對
    人適當與安全之照護品質，相對人為無自我照顧能力之幼童
    ，若不予延長安置，恐影響其發育成長之情況。為維護相對
    人之最佳利益，確保其能身心發展，本件確有延長安置必要
    。綜上，本件聲請符合未成年子女最佳利益，經核與上開法
    律規定尚無不合，應予准許。
四、依家事事件法第97條，非訟事件法第21條第2項、第24條第1
    項，民事訴訟法第78條，裁定如主文。
中　　華　　民　　國　　111 　年　　10　　月　　31　　日
                  家事法庭    法  官　楊佳祥
以上正本係照原本作成。
如對本裁定不服，應於裁定送達後10日內向本院提出抗告狀，並
繳納抗告費及附具繕本。
中　　華　　民　　國　　111 　年　　10　　月　　31　　日
                              書記官  許哲萍